# 关于企业会计准则解释第 4 号第三条的理解

提问人：sunyulu 时间：2015-04-05 23:10:57
CAS2（ 2014 ）第十四条仍然规定“投资方因追加投资等原因能够对非同一控制下的被投资单位实施控制的，在编制合并财务报表时........购买日之前持有的股权投资因采用权益法核算而确认的其他综合收益，应当在处置该项投资时采用与被投资单位直接处置相关资产或负债相同的基础进行会计处理”，是不是要理解为在个别财务报表层面，与可供出售金融资产相关的其他综合收益仍然不能转为当期投资收益？

回答人：chenyiwei
修订后的长期股权投资准则在个别报表层面对金融资产转为长期股权投资核算的情形均是按跨越会计处理界线处理的。